【裁判字號】    95,交上易,851
【裁判日期】    951101
【裁判案由】    過失重傷害
【裁判全文】
臺灣高等法院臺中分院刑事判決       95年度交上易字第851號
上  訴  人  臺灣臺中地方法院檢察署檢察官
上  訴  人
即  被  告  丁○○
上列上訴人因被告過失重傷害案件，不服臺灣臺中地方法院95年
度交易字第201號，中華民國95年5月12日第一審判決（起訴案號
：臺灣臺中地方法院檢察署94年度偵字第20681號），提起上訴
，本院判決如下：
    主  文
上訴駁回。
    事實及理由
一、本案經本院審理結果，認第一審判決認事用法及量刑均無不
    當，除易科罰金之折算標準外，並引用第一審判決書記載之
    事實、證據及理由（如附件）。
二、上訴人即被告丁○○上訴意旨略以：本件車禍之發生，兩造
    都有過失。伊有誠意賠償，但被害人要求賠償金額太高，伊
    無法負擔云云。檢察官上訴意旨略以：被害人乙○○之妻丙
    ○○具狀謂被害人乙○○因本件車禍導致永久性腦損傷之重
    傷害，不僅其本人個性改變、記憶障礙、頭痛、眩暈、步態
    不穩，被害人家庭受創甚鉅。被告迄未與被害人和解，原審
    量處有期徒刑五月，稍嫌過輕等語，經核尚非顯無理由，爰
    依法提起上訴云云。查原審已斟酌被告及被害人過失程度，
    被告犯後坦承犯行，未與被害人成立和解等一切情狀，量處
    被告有期徒刑五月。而被告觸犯之刑法第284條第1項後段之
    過失致重傷罪，其法定刑為一年以下有期徒刑、拘役或五百
    元以下罰之罪，原審量處有期徒刑五月，並無過重或過輕之
    情形，檢察官及被告之上訴均無理由，應予駁回。
三、惟按行為後法律有變更者，適用行為時之法。但行為後之法
    律有利於行為人者，適用行為時之法律，刑法第2條第1項定
    有明文。被告於犯罪時之刑法第41條第1項前段規定：犯最
    重本刑為5年以下有期徒刑以下之刑之罪，而受6個月以下有
    期徒刑或拘役之宣告，因身體、教育、職業、家庭之關係或
    其他正當事由，執行顯有困難者，得以1元以上3 元以下折
    算一日，易科罰金。又受刑人行為時之易科罰金折算標準，
    修正前罰金罰鍰提高標準條例第2條前段已刪除規定，就其
    原定數額提高為100倍折算日，則本件被告行為時之易科罰
    金折算標準，應以銀元300元折算一日。惟95年7月1日修正
    公布施行之刑法第41條第1項前段則規定：犯最重本刑為五
    年以下有期徒刑之刑之罪，而受六個月以下有期徒刑或拘役
    之宣告者，得以新台幣一千元、二千元或三千元折算一日，
    易科罰金。比較修正前後之易科罰金折算標準，以95年7月1
    日修正公布前之規定，較有利於受刑人，則應依刑法第2條
    第1項前段，適用修正前刑法第41條第1項前段規定，定其折
    算標準。檢察官及被告之上訴雖均無理由，但原審判決適用
    修正前刑法第41條第1項前規定，諭知易科罰金之折算標準
    ，並無不當。
四、據上論斷，應依刑事訴訟法第368條、第373條，判決如主文
    。
本案經檢察官甲○○到庭執行職務。
中    華    民    國    95    年    11    月    1    日
               刑事第九庭  審判長法  官  陳  筱  珮
                                 法  官  康  應  龍
                                 法  官  趙  春  碧
上列正本證明與原本無異。
不得上訴。
                                 書記官  胡  美  娟
中    華    民    國    95    年    11    月    6     日
                                                      Ｆ


司法院資訊處製作；財團法人民間司法改革基金會備份。
